臺灣桃園地方法院刑事判決　　　　　　　　　　　　九十一年度易字第一四七一號
　　公　訴　人　臺灣桃園地方法院檢察署檢察官
　　被　　　告　甲○○
右列被告因竊盜案件，經檢察官提起公訴（九十一年度偵字第一三三二四號），本院
判決如左：
    主      文
甲○○連續攜帶兇器竊盜，處有期徒刑拾月，緩刑參年。
    事      實
一、甲○○前無犯罪紀錄，因經濟拮据，竟基於意圖為自己不法所有之概括犯意，先
    後於民國九十一年七月十二日晚間十一時許及同年月十五日日間六時許，進入桃
    園縣蘆竹鄉○○路一七五巷十號蘆竹鄉農會夜間無人看守之辦公大樓之地下室停
    車場，連續徒手或攜帶其所竊得客觀上足供兇器使用之一字起子及水果刀，以如
    附表所示之方法，多次下手竊取如附表所示被害人丙○○等人之財物得手。嗣於
    九十一年七月十八日凌晨零時二十分許，甲○○再次進入該地下室停車場尚未著
    手於竊盜行為時，即為警查獲，並在其身上起獲前開失竊之工具及水果刀，始悉
    上情，至於甲○○所竊得之金錢、香煙與餅乾等財物則已費失殆盡。
二、案經桃園縣警察局大園分局報請台灣桃園地方法院檢察署檢察官偵查起訴。
    理      由
一、被告之供述：
    右揭事實訊據被告甲○○坦承不諱。
二、認定犯罪事實所憑之證據及理由：
    被告自白，核與證人即被害人李秀柑（蘆竹地政事務所總務人員）、戊○○、丙
    ○○、乙○○（蘆竹鄉農會會務股長）、己○○、丁○○在警訊中指述之情節相
    符，復有贓物認領保管單四紙（內載本件凶器十字起子及水果刀，均已發還被害
    人）附卷可稽，自信其自白係與事實相符，允可憑採。本件事證明確，被告犯行
    足以認定。
三、法律適用：
  (一)按刑法第三百二十一條第一項第三款之攜帶兇器竊盜罪，係以行為人攜帶兇器竊
    盜為其加重條件，此所謂兇器，其種類並無限制，凡客觀上足對人之生命、身體
    、安全構成威脅，具有危險性之兇器均屬之，且祇須行竊時攜帶此種具有危險性
    之兇器為已足，並不以攜帶之初有行兇之意圖，或持以遂行竊盜為必要。查被告
    於警訊中自承係先竊得工具包後再使用其中之十字起子繼爾行竊，另查其嗣又竊
    得被害人丙○○所有之水果刀乙把，並均持續攜帶至查獲為止。則以該十字起子
    及水果刀客觀上對於人之生命、身體皆具有危險性，足供兇器使用，被告攜帶之
    進行竊盜，核其所為，如附表編號一所示部分，係犯刑法第三百二十條第一項之
    普通竊盜罪；如附表編號第二、第四至第十所示部分，則均犯同法第三百二十一
    條第一項第三款之攜帶兇器竊盜罪；又附表編號第三至第六所示部分因無竊得任
    何財物而屬未遂，係犯同條第二項、第一項第三款之攜帶兇器竊盜未遂罪。
  (二)公訴人認如附表編號二、三、四、九、十係犯刑法第三百二十條第一項之普通竊
    盜罪，尚有未合，起訴法條應予變更。
  (三)被告前開多次（加重）竊盜犯行（包含既、未遂），均時間緊接，觸犯基本構成
    要件相同之罪，顯係基於概括犯意而為，為連續犯，應依刑法第五十六條規定，
    從一情節較重之編號七犯行所犯之攜帶兇器竊盜罪處斷
四、科刑及其審酌事項：
    爰審酌被告犯罪之動機、目的、所受之刺激、手段、品行、智識程度、所生危害
    及犯罪後之態度等一切情狀，量處如主文所示之刑，以資懲儆。
五、緩刑之宣告：
    被告前無犯罪紀錄，一時短於思慮，觸犯刑章，受此次罪行宣告之教訓後，已足
    促其警惕，應無再犯之虞，本院認其宣告之刑以暫不執行為適當，爰併宣告緩刑
    三年，以勵自新。
據上論斷，應依刑事訴訟法第二百九十九條第一項前段、第三百條，刑法第五十六條
、第三百廿一條第一項第三款、第七十四條第一款，判決如主文。
本案經檢察官黃錦秋到庭執行職務。
中      華      民      國    九十一    年      九      月    二十四    日
                                臺灣桃園地方法院刑事第五庭
                                  法      官    江  德  民
右正本證明與原本無異。
如不服本判決，應於判決送達後十日內，向本院提出上訴狀。
                                  法院書記官    常  毓  生
中      華      民      國    九十一    年      九      月    二十四    日
附論罪科刑法條：
刑法第三百二十條第一項 (普通竊盜罪)
意圖為自己或第三人不法之所有，而竊取他人之動產者，為竊盜罪，處五年以下有期
徒刑、拘役或五百元以下罰金。
刑法第三百二十一條第一項第三款（加重竊盜罪）
犯竊盜罪而有左列情形之一者，處六月以上、五年以下有期徒刑：
三  攜帶兇器而犯之者。
附表：
┌──┬──────┬─────┬──────┬────────┬────
│編號│  犯罪時間  │被害人及車│  犯罪方法  │  竊得財物      │ 所犯法?
│    │            │號        │            │（單位：新臺幣）│
├──┼──────┼─────┼──────┼────────┼────
│一  │九十一年七月│蘆竹地政事│徒手        │工具包一組      │刑法第三
│    │十二日晚間十│務所，車號│            │（含開口扳手、十│二十條第
│    │一時許      │ＫＦＮ─七│            │字起子等工具）  │項普通竊
│    │            │九五公務車│            │                │罪
├──┼──────┼─────┼──────┼────────┼────
│二  │同右        │蘆竹地政事│徒手        │工具包一組│刑法第三
│    │            │務所，車號│（攜帶兇器十│                │二十一條
│    │            │ＫＦＮ─七│字起子）    │                │三款加重
│    │            │九九公務車│            │                │盜罪
├──┼──────┼─────┼──────┼────────┼────
│三  │同右        │蘆竹地政事│徒手        │著手搜尋置物箱無│刑法第三
│    │            │務所，車號│（攜帶兇器十│財物            │二十一條
│    │            │ＭＯＴ─六│字起子）    │                │第一項第
│    │            │０六機車  │            │                │款第二項
│    │            │          │            │                │重竊盜未
├──┼──────┼─────┼──────┼────────┼────
│四  │同右        │蘆竹地政事│徒手        │同右            │刑法第三
│    │            │務所，車號│（攜帶兇器十│                │二十一條
│    │            │ＭＯＴ─六│字起子）    │                │第一項第
│    │            │０七機車  │            │                │款第二項
│    │            │          │            │                │重竊盜未
├──┼──────┼─────┼──────┼────────┼────
│五  │同右        │蘆竹鄉戶政│以前開竊得之│同右            │刑法第三
│    │            │事務所，車│工具組中之起│                │二十一條
│    │            │號ＩＢＱ─│子撬開機車置│                │第一項第
│    │            │五四０機車│物箱        │                │款第二項
│    │            │          │            │                │重竊盜未
├──┼──────┼─────┼──────┼────────┼────
│六  │同右        │戊○○，車│同右        │同右            │刑法第三
│    │            │號ＲＱＤ─│（攜帶兇器十│                │二十一條
│    │            │九三三自用│字起子）    │                │第一項第
│    │            │小客車    │            │                │款第二項
│    │            │          │            │    │重竊盜未
├──┼──────┼─────┼──────┼────────┼────
│七  │同右        │蘆竹鄉農會│以前開竊得之│七百六十元      │刑法第三
│    │            │          │起子撬開停車│                │二十一條
│    │            │          │場之收銀機  │                │一項第三
├──┼──────┼─────┼──────┼────────┼────
│八  │同右        │丙○○，車│車門未鎖，逕│香煙二包、餅乾一│刑法第三
│    │            │號ＨＴ─四│自開啟行竊，│包、水果刀一把  │二十一條
│    │            │五五九自用│（攜帶兇器十│                │一項第三
│    │            │小客車    │字起子）    │                │加重竊盜
├──┼──────┼─────┼──────┼────────┼────
│九  │九十一年七月│己○○，車│車門未鎖，徒│重型機車駕照    │刑法第三
│    │十五日晚間六│號ＫＡ─０│手竊取      │                │二十一條
│    │時許        │七九五自用│（攜帶兇器十│                │一項第三
│    ││小客車    │字起子及水果│                │加重竊盜
│    │            │          │刀）        │                │
├──┼──────┼─────┼──────┼────────┼────
│十  │同右        │丁○○，車│置物箱未鎖，│重型機車駕照    │刑法第三
│    │            │號ＡＳＴ─│徒手竊取    │                │二十一條
│    │            │一六一機車│（攜帶兇器十│                │一項第三
│    │            │          │字起子及水果│                │加重竊盜
│    │            │          │刀）        │                │
└──┴──────┴─────┴──────┴────────┴────
